# 存货成本核算方法变更是否作为会计政策变更？

提问人：liruihong 时间：2013-01-24 11:35:15
九牧王将成本核算方法的变更作为会计政策变更：http://money.163.com/12/0327/07/7TJBC7VK00253B0H.html 有的意见是不作为会计政策变更。

回答人：chenyiwei
“标准成本法”本身并不是存货准则认可的一种单独成本核算方法，而是基于管理需要和日常核算的简化考虑而采用的一种简化的技术方法，最终到期末还是要通过成本差异的计算和分摊调整到实际成本。如果原先采用全月一次加权平均法计算，则在标准制定合理且定期调整的前提下，采用标准成本法的计量结果与原先的加权平均法应当不存在重大差异，此时不构成一项会计政策变更；如果原先采用先进先出法，而本次采用的标准成本法对差异的分配方式是全月一次加权平均，则相当于进行了从先进先出法到加权平均法的成本核算方法变更，此时属于会计政策变更，但往往由于累积影响数不能合理确定而不能采用追溯调整法进行衔接处理，只能未来适用。

提问人：呼叫帮助 时间：2017-10-08 21:40:09
A公司主要业务是订单式受托加工，生产的成品其商标为委托方所有。主料均有委托方提供，但是主料的发票是由售货方直接开具给A公司，最后再由A公司开具销货发票给委托方。现在A公司按票据的流程进行账务处理，即购货和发货。我查看合同，我认为A公司不能这样处理，应当按收取加工费和相应的辅料作为收入。我认为应当将收入和成本进行对冲调整，但是企业不同意认为我的做法不合理，且他们提到相同业务的上市公司和新三板公司也是跟A公司处理一样。现在审计就将在这里，请问陈版您是怎么看这个问题的，您赞成哪种处理方式？

回答人：chenyiwei
类似问题在版面上讨论过多次，你按照关键字“委托加工”搜索即可。关键是看一般存货风险的承担问题。